【裁判字號】    98,上訴,374
【裁判日期】    980403
【裁判案由】    野生動物保育法
【裁判全文】
臺灣高等法院高雄分院刑事判決         98年度上訴字第374號
上  訴  人
即  被  告  甲○○
上列上訴人因野生動物保育法案件，不服臺灣屏東地方法院97年
度訴字第1535號中華民國98年2 月11日第一審判決（起訴案號：
臺灣屏東地方法院檢察署97年度偵字第6468號），提起上訴，本
院判決如下：
     主  文
上訴駁回。
     理  由
一、按上訴書狀應敘述具體理由；又第二審法院認為上訴書狀未
    敘述理由或上訴有刑事訴訟法第362 條前段之情形者，應以
    判決駁回之，同法第361 條第2 項、第367 條前段定有明文
    。
二、上訴人即被告甲○○（下稱被告）上訴意旨略以：恆春地區
    居民捕伯勞鳥時段為清晨至中午，此乃眾所周知之事實，原
    審以查獲員警證言否定被告夜間持手電筒撿蝸牛之情，顯有
    違經驗法則及論理法則。又被告於97年9 月25日下午3 時許
    係在友人家聊天，直至下午約5 、6 時許始回家，證人即員
    警蔡志明、王復興證述被告於該日下午3 、4 時許插設新鳥
    仔踏乃無可能之事。且證人即員警蔡志明、王復興證述未見
    被告收取第1 枝鳥仔踏及放生一隻伯勞鳥，竟可見被告將第
    2 枝鳥仔踏回復原狀，不無故入人罪。被告於警詢固未經不
    法方法取供，但因不善辯解，任由員警引誘錄供，實應勘驗
    警詢錄音錄影，以明真相。
三、經查，被告未經中央主管機關許可，於97年9 月25日下午4
    時許，在坐落屏東縣車城鄉保力村保力溪岸旁土地上，插設
    俗稱「鳥仔踏」之獵具而以此種禁止之方式獵捕保育類野生
    動物紅尾伯勞鳥，同日下午7 時30分許，被告收取已獵捕所
    得紅尾伯勞鳥1 隻，並放入塑膠袋中，旋為警當場查獲之事
    實，已經證人即查獲警員蔡志明、王復興於原審審理中結證
    明確，且被告於偵查及原審羈押訊問中亦坦承在卷，被告犯
    行即堪認定。原審乃認被告事證明確，予以論罪科刑，其認
    事用法，核無不合，量刑亦屬允當。被告上訴意旨，否認犯
    罪，指摘原判決不當，為無理由，應予駁回。此外，被告並
    未依據卷內既有訴訟資料或提出新事證，指摘或表明原審判
    決有何採證認事、用法或量刑等足以影響判決本旨之不當或
    違法，而構成應予撤銷之具體理由（例如：依憑證據法則具
    體指出所採證據何以不具證據能力，或依憑卷證資料，明確
    指出所為證據證明力之判斷如何違背經驗、論理法則），其
    上訴即不合法律上之程式。再上訴不合法律上之程式之情形
    ，依刑事訴訟法第367 條但書規定：「但其情形可以補正而
    未經原審法院命其補正者，審判長應定期間先命補正。」，
    係指上訴書狀未敘述理由，原審未命補提理由書狀，審判長
    即應定期間先命補正。被告提起上訴時，上訴書狀如已載理
    由者，即無審判長應定期間先命補正之適用。從而，被告之
    上訴書狀未敘述具體理由，且於上訴期間屆滿（即98年3 月
    6 日）後之20日內（即98年3 月26日以前），亦未補提上訴
    具體理由，依上開規定，顯屬違背法律上之程式，應由本院
    依同法第367 條前段、第372 條，不經言詞辯論判決如主文
    。
中    華    民    國    98    年    4     月     3    日
                  刑事第八庭    審判長法  官  洪兆隆
                                      法  官  陳志銘
                                      法  官  郭玫利
以上正本證明與原本無異。
如不服本判決應於收受本判決後10日內向本院提出上訴書狀，其
未敘述上訴理由者，並得於提起上訴後10日內向本院補提理由書
狀（均須按他造當事人之人數附繕本）「切勿逕送上級法院」。
中    華    民    國    98    年    4     月     3    日
                                      書記官  楊茱宜


司法院資訊處製作；財團法人民間司法改革基金會備份。
